【裁判字號】    97,台上,2532
【裁判日期】    970612
【裁判案由】    違反毒品危害防制條例
【裁判全文】
最高法院刑事判決            九十七年度台上字第二五三二號
上  訴  人  甲○○
上列上訴人因違反毒品危害防制條例案件，不服台灣高等法院中
華民國九十七年二月十五日第二審判決（九十七年度上訴字第三
一號，起訴案號：台灣桃園地方法院檢察署九十六年度偵字第一
一０四三號），提起上訴，本院判決如下：
    主  文
上訴駁回。
    理  由
按刑事訴訟法第三百七十七條規定，上訴於第三審法院，非以判
決違背法令為理由，不得為之。是提起第三審上訴，應以原判決
違背法令為理由，係屬法定要件。如果上訴理由書狀並未依據卷
內訴訟資料，具體指摘原判決不適用何種法則或如何適用不當，
或所指摘原判決違法情事，顯與法律規定得為第三審上訴理由之
違法情形，不相適合時，均應認其上訴為違背法律上之程式，予
以駁回。本件上訴人甲○○上訴意旨略稱：(一)、檢察官起訴時以
上訴人犯罪情狀尚堪憫恕，請求法院依刑法第五十九條規定減輕
其刑，並求處有期徒刑十三年，卻遭法院重判有期徒刑十七年，
判刑過重且失之過苛，違反經驗法則、論理法則及比例原則。(二)
、原判決認定上訴人先在台灣收受「小吳」之友人支付在菲律賓
之食宿費用八千披索，嗣在菲律賓馬尼拉市又在飯店房間內，拿
取另一名當地不詳男子置於化妝台上之食宿費用八千披索，亦即
先後取得總計一萬六千批索。惟於理由欄則說明上訴人往返使用
機票費用新台幣二萬元、食宿費用八千批索等語，顯見關於菲律
賓馬尼拉市之食宿費用，究係分兩次各取得八千批索，抑或總共
取得八千批索，事實、理由之記載前後齟齬，應屬判決理由矛盾
之當然違背法令等語。
惟查：本件原判決認定上訴人有原判決事實欄所載運輸第一級毒
品海洛因之犯行，因而維持第一審依想像競合犯從一重論處上訴
人共同運輸第一級毒品罪刑之判決，駁回上訴人在第二審之上訴
。係以上訴人之自白，扣案之海洛因三包、行動電話乙支，法務
部調查局鑑定書、鑑定許可書、敏盛綜合醫院診斷證明書、台北
關稅局扣押貨物、運輸工具收據及搜索筆錄、板橋憲兵隊扣押物
品收據及扣押物品（清冊）目錄表、法務部入出境資訊連結作業
、及現場查獲照片等證據資料，為綜合之判斷。並說明上訴人運
輸走私之毒品部分供己施用，部分為他人私運，尚未流入市面危
害他人，且犯後坦承錯誤表示懺悔，衡酌其所造成社會整體侵害
程度，即令處以最低刑猶嫌過重，顯堪憫恕，依刑法第五十九規
定酌量減輕其刑。已詳細敘述其所憑之證據及認定之理由，所為
論斷，俱有卷存證據資料可資覆按，並無採證或認定事實違背經
驗法則或論理法則，或其他違背法令之情形。另查：(一)、原判決
已敘明刑法第六十五條第二項規定：無期徒刑減輕者，為二十年
以下十五年以上有期徒刑，是縱依刑法第五十九條規定減輕其刑
結果，亦不得低於有期徒刑十五年，公訴人求處有期徒刑十三年
，尚非允洽等情，因而維持第一審量處上訴人有期徒刑十七年之
判決，自無違反比例原則可言，此部分上訴意旨顯非依據卷內訴
訟資料具體指摘原判決有何違背法令情形。(二)、上訴人收受之食
宿費用究竟僅為八千批索，抑或總計為一萬六千批索，原判決於
事實及理由內所為之記載似非一致。惟原判決已敘明上開食宿必
要費用，非供上訴人運輸毒品犯罪之用，亦非渠等因運輸毒品所
得之對價，難認與本件運輸毒品犯罪有直接關聯性。故無論上訴
人實際收受之食宿費用若干，均與本件犯罪是否成立、罪名如何
、及有無刑罰加重減輕事由等事項之判斷無關，原判決此部分之
瑕疵顯然與判決無影響，依刑事訴訟法第三百八十條規定，亦不
得作為適法之第三審上訴理由。本件上訴違背法律上之程式，應
予駁回。
據上論結，應依刑事訴訟法第三百九十五條前段，判決如主文。
中    華    民    國  九十七  年    六    月   十二   日
                      最高法院刑事第五庭
                          審判長法官  陳  正  庸
                                法官  賴  忠  星
                                法官  林  秀  夫
                                法官  宋      祺
                                法官  陳  祐  治
      本件正本證明與原本無異
                                      書  記  官
中    華    民    國  九十七  年    六    月   十八   日
                                                 H


司法院資訊處製作；財團法人民間司法改革基金會備份。
